

Silvia Piñel Fañanás

Data Analyst Junior

Contacto

spinelf@gmail.com

+34 605355936

Madrid

https://www.linkedin.com/in/silviapiñel

https://github.com/spinelf

Sobre Mí

Siempre he sido una apasionada de los datos y las nuevas tecnologías. Hace unos años decidí dar un emocionante giro a mi vida profesional y adentrarme en el fascinante mundo Tech. Estudié un grado superior en desarrollo de aplicaciones web y completé mi formación con un bootcamp de Data Analyst. Me considero una persona muy orientada a objetivos, organizada y proactiva, con una gran motivación para aprender y crecer en el ámbito IT. Con más de 15 años de experiencia en el sector financiero, puedo contribuir en el sector de la tecnología con mi notable experiencia en business, y a la vez con una perspectiva fresca y conocimientos técnicos actualizados.

Proyectos

Juegos clásicos en Python: Desarrollo de los juegos de piedra, papel o tijera; ahorcado y preguntas y respuestas. Herramientas: Visual Studio Code.

Proyecto de cine: Extraccion de los detalles de las peliculas y actores con Selenium, detalles de premios con beautiful Soup y creación de una base de datos con Python y Mysql.

Optimización de talento: Análisis de una empresa para retener el talento. Se realiza Análisis exploratorio de datos ,creación de ETL Testing A/B, creación e insercción en BBDD y reporte de los resultados. Herramientas: Python, MySql, Visual Studio Code, MySql Wordbench.

Proyecto Cadena Hotelera: Análisis de los datos sobre clientes y cancelaciones para elaboración de dashboard en Power Bl. También se creo una página web para la presentación.

Los proyectos mencionados se pueden encontrar en mi repositorio Git.

Estudios

2024 - Bootcamp Data Analyst (Adalab)

- Python (Numpy, Pandas, Matplotlib, Seaborn, Scikit-learn)
- MySQL (MySQL Workbench)
- Extracción de datos de fuentes variadas y técnicas de web scraping con Beautiful Soup y Selenium. Uso de API's
- ETL y Automatización: Diseño de procesos ETL en Python y uso de Apache Airflow para automatización.
- Análisis Estadístico, Pruebas A/B
- Power BI y Tableau: Creación de Dashboards
- Herramientas: Visual Studio Code, Jupyter Notebook, Slack y GitHub

2023 - Técnico Superior Desarrollo aplicaciones WEB (UNIR FP)

Java, Spring Boot, HTML, CSS, Bootstrap, Javascript, Angular, MySql. Nota media: 8

- 2007 Licenciatura Administración y Dirección de empresas (Universidad Europea de Madrid) Especialidad Auditoría, buen expediente académico.
- 2002 Técnico Superior Desarrollo aplicaciones informáticas (I.E.S Leonardo da Vinci)

Experiencia Profesional

Viewnext | Técnico Analista contable Senior

2018 - 2024

Responsabilidades:

- Elaboración de cierres contables y generación de Estados financieros bajo IFRS.
- Reporting Corporativo (bajo SAP BPC-HANA).
- Incorporación de apuntes contables y análisis de cuentas.
- Análisis Estados financieros
- Elaboración de Cuentas Anuales y soporte auditores.
- Manejo de Contaplus, SAGE y SAP.

Neoris | Internship Desarrollo en .Net

Marzo 2023 - Junio 2023

Resposabilidades:

- Desarrollo de una pagina Web de una inmobiliaria utilizando HTML, CSS, BOOSTRAP.
- Desarollo en .NET (C#) la funcionalidad de la página con un CRUD de inmuebles y usuarios, validación de usuarios (Identity)
- Inclusión de mapas interactivos para localización de inmuebles.

Telefónica S.A. Controller Financiero

2007 - 2017

Responsabilidades:

- Elaboración de informes de Balance y Resultados consolidados para la Alta Dirección.
- Elaboración de la memoria anual consolidada y 20F.
- Elaboración de informes comparativos mensuales y trimestrales de la información consolidada y análisis de los mismos.
- Seguimiento y control a nivel presupuestario, estimación de cierre, plan estratégico y variaciones interanuales.
- Utilización de sistemas de información para la obtención de datos consolidados (SAP BPC EPM10-HANA).

Soft Skills

- Capacidad de comunicación.
- Planificación, toma de decisiones, resolución de problemas.
- Persona analítica, metódica y con mucha predisposición a aprender.
- Habilidad para el trabajo en equipo en ambientes internacionales y multiculturales.

Certificaciones

2002 Microsoft Certificated Professional.

Administración y configuración de redes Microsoft Windows 2000.

2024 AWS Certified Cloud Practitioner (en proceso).